Inventaris van de archieven van het Nederlandse Gezantschap, later de Ambassade in Turkije te Ankara, 1955-1974, en het Consulaat-Generaal in Turkije te Istanboel, 1955-1984
Nationaal Archief, Den Haag
Het codenummer is feitelijk een onderwerpsnummer. Dit betekent dat onder één onderwerp meerdere dossiers kunnen vallen die hetzelfde codenummer hebben. Voor het bepalen van de plaats van een archiefstuk binnen de inventaris is gekeken naar de code welke oorspronkelijk aan het archiefstuk is gegeven. Op basis van die code is het archiefstuk onder een rubriek geplaatst. Alleen in die gevallen waarin de gegeven code niet overeenkwam met de inhoud van het dossier, is deze code losgelaten en zijn de stukken geplaatst in de rubriek waar ze inhoudelijk thuis horen. De verschillende archiefstukken zijn zoveel mogelijk chronologisch geordend.
Voor de schrijfwijze van buitenlandse aardrijkskundige namen is de schrijfwijze gehanteerd die de Nederlandse Taalunie heeft gepubliceerd op haar website. De Grote Bosatlas is gehanteerd als de vorige genoemde site geen uitsluitsel bood.
Aanwijzingen voor de gebruiker
Openbaarheidsbeperkingen
Volledig openbaar.
Materiële beperkingen
Aanvraaginstructie
Openbare archiefstukken kunnen online worden aangevraagd en gereserveerd. U kunt dit ook via de terminals in de studiezaal van het Nationaal Archief doen. Om te kunnen reserveren dient u de volgende stappen te volgen:
U maakt een profiel aan op www.gahetna.nl, en logt vervolgens in
Via de archiefinventaris (alleen de beschrijvingen met rode nummers) selecteert u het gewenste archiefstuk door op de knop 'Reserveren' te klikken
In het volgende scherm geeft u aan op welke dag u het archiefstuk wilt inzien
Indien u zich bevindt in de studiezaal en een tafelnummer heeft ontvangen kunt u dit nummer vermelden. Als u geen tafelnummer heeft kunt u tafelnummer 777 laten staan
Vervolgens bevestigt u uw reservering door deze te versturen.
Verwant materiaal
Beschikbaarheid van kopieën
Bijlagen
Concordansen
Deze concordansen (omnummeringstabellen) verwijzen naar de archiefcode van het Ministerie van Buitenlandse Zaken en de inventarisnummers van de archieven van het Nederlands Gezantschap, later de Ambassade en het Consulaat-Generaal in Turkije.
Het eerste gedeelte van de concordans verwijst naar de dossierinventaris van het archief van het Nederlands Gezantschap, later de Ambassade in Turkije over de periode 1955 - 1964
Het tweede gedeelte van de concordans verwijst naar de dossierinventaris van het geheim archief van het Nederlands Gezantschap, later de Ambassade in Turkije over de periode 1955 - 1964
Het derde gedeelte van de concordans verwijst naar de dossierinventaris van het archief van de Nederlandse Ambassade in Turkije over de periode 1965 - 1974
Het vierde gedeelte van de concordans verwijst naar de dossierinventaris van het geheim archief van de Nederlandse Ambassade in Turkije over de periode 1965 - 1974
Het vijfde gedeelte van de concordans verwijst naar de dossierinventaris van het archief van het Nederlands Consulaat-Generaal in Turkije over de periode 1955 - 1964
1. Concordans verwijzend naar het archief van het Nederlands Gezantschap, later de Ambassade in Turkije over de periode 1955 - 1964
317.2 44
521.2 56
552.721 58
553.163.4 54
610.30 70
613.211.411 105
664.3 119
664.3 125
810.1 124
911.30 130
911.30 131
912.2 163
912.2 168
912.2 195
912.2 197
912.2 203
912.2 204
912.2 205
912.2 215
912.2 218
912.20 155
912.20 167
912.20 178
912.20 183
912.20 184
912.20 187
912.20 217
912.20, 912.20 170
912.20, 912.20 146
913.0 228
996 238
996 239
996 252
996 262
996 263
2. Concordans verwijzend naar het geheim archief van het Nederlands Gezantschap, later de Ambassade in Turkije over de periode 1955 - 1964
132.4 136
521.2 292
664.3 274
725.0 275
911.30 276
912.20 148
912.20 159
3. Concordans verwijzend naar het archief van de Nederlandse Ambassade in Turkije over de periode 1965 - 1974
10 26
101 31
111 21
111 22
111 23
111 24
111 25
151.0 30
272 39
272 40
272 41
272 223
272 224
272 225
272 226
272 227
281 28
281 29
311 42
311 43
312 47
313.1 268
317.2 45
322.192 46
416 49
421 48
442 50
552.1 59
552.1 61
552.2 60
553.0 53
553.0 57
553.163.4 55
554 68
554.1 65
554.1 257
554.20 63
554.6 62
554.6 67
554.634 64
600 69
600 86
600 88
601.2 80
610.12 79
610.22 78
610.22 81
610.22 117
610.30 72
610.30 87
610.340 73
611.1 95
611.50 94
611.7 91
612.21 99
612.221.11 100
613.210.0 111
613.211.0 110
614.01 66
614.01 118
614.1 115
614.51 116
664.3 120
664.3 122
664.32 121
810.1 126
811.1 127
911.3 140
911.3 141
911.3 142
911.30 132
911.30 133
911.30 278
911.30, 911.32 138
912.2 149
912.2 150
912.2 152
912.2 154
912.2 161
912.2 162
912.2 171
912.2 172
912.2 174
912.2 179
912.2 180
912.2 181
912.2 182
912.2 185
912.2 186
912.2 191
912.2 192
912.2 193
912.2 194
912.2 196
912.2 206
912.2 207
912.2 209
912.2 210
912.2 211
912.2 213
912.2 219
912.20 147
912.20 177
912.20 188
912.20 200
912.20 214
912.20 216
913.14 231
913.202.1 232
913.21 229
913.211.2 233
913.50 230
921.320 247
996 240
996 241
996 242
996 243
996 258
996 264
996 266
996 267
998 253
999 245
999 249
999 259
999 260
4. Concordans verwijzend naar het geheim archief van de Nederlandse Ambassade in Turkije over de periode 1965 - 1974
554.1 273
911.3 277
912.2 279
912.2 286
912.20 280
912.20 281
912.20 282
912.20 283
912.20 284
912.20 285
912.20 287
912.20 288
996 290
999 289
999 291
5. Concordans verwijzend naar het archief van het Nederlands Consulaat-Generaal in Turkije over de periode 1955 - 1964
10 305
132.4 319
211 307
211 308
211 315
321.210.2 309
521 311
552.2 310
613.210.10 313
664.3 314
990.92 318
Beschrijving van de series en archiefbestanddelen
- Ambassade Ankara, I.
  - Algemeen archief, A.
    - Algemeen, 0
      - Agenda's van ingekomen en uitgegane stukken., 1955-1964; 1-16; 16 delen
        - Algemeen. 1955-1964, 1-9
          - 1955, 1
          - 1956 jan. - juli, 2
          - 1958 dec. - 1959 dec., 3
          - 1960 jan. - okt. 12 (t/m agendanr. 3663), 4
          - 1960 okt. 12 - 1961 aug. 31 (t/m agendanr. 2329), 5
          - 1961 aug. 31 - 1962 aug. 11 (t/m agendanr. 2064), 6
          - 1962 aug. 11 - 1963 juli 06 (t/m agendanr. 2000), 7
          - 1963 juli 06 - 1964 mei 14, 8
          - 1964 mei 15 - dec., 9
        - Economische aangelegenheden. 1955-1959, 10-12
          - 1955, 10
          - 1956, 11
          - 1957 - 1959, 12
        - Consulaire zaken. 1955-1964, 13-16
          - 1955, 13
          - 1957 - 1958, 14
          - 1960-1962, 15
          - 1963-1964, 16
      - Dossierinventarissen van de archieven van de Nederlandse vertegenwoordigingen in Turkije over de periode 1850 - 1974., 1955-1981; 17-19; 2 omslagen en 1 stuk
        - Ambassade te Ankara. 1955-1981, 17-18
          - Periode 1955 - 1964, 1955-1964, 17; stuk
          - Periode 1964 - 1974, 1981, 18
        - Legatie te Constantinopel (vanaf 1930 Istanboel) over de periode 1850 - 1872, 1972, 19
    - Organisatie, 1
      - Stukken betreffende de gebouwen van de Nederlandse overheid in Turkije., 1959-1979; 20-25; 3 pakken en 3 omslagen
        - Palais de Hollande te Istanboel. 1959-1979, 20-21
          - Onderzoek naar de bouw van een kapel op het terrein van Palais de Hollande in 1711, 1973-1979, 20
          - Onderzoek naar het eigendomsbewijs, 1959-1960, 21
        - Bouw van een nieuwe ambtswoning in Ankara. 1961-1974, 22-25
          - Algemeen. 1968-1974, 22-24
            - 1968-1970, 22; pak
            - 1971-1972, 23; pak
            - 1974, 24
          - Aankoop van een terrein ten behoeve van de bouw van de ambtswoning, 1961-1973, 25; pak
      - Stukken betreffende het opstellen van rapporten met algemene en praktische gegevens over Turkije voor nieuwe medewerkers op een Nederlandse diplomatieke post (postrapporten)., 1961-1974; 26-27; 2 omslagen
        - Rapporten over de jaren 1965 - 1974, 1965-1974, 26
        - Wijzigingen op het postrapport opgemaakt in 1961, 1961-1964, 27
      - Stukken betreffende de organisatie van diverse Nederlandse diplomatieke posten in Turkije., 1965-1974; 28-29; 2 omslagen
        - Consulaat te Izmir, 1965-1973, 28
        - Vice-Consulaat te Iskenderun, 1965-1974, 29
      - Stukken betreffende het opmaken van processen-verbaal van vernietiging van archiefbescheiden van het archief van de Nederlandse Ambassade in Turkije., 1968; 30; 1 omslag
      - Stukken betreffende het plaatsen van een landbouwattaché bij de Nederlandse Ambassade in Turkije., 1968-1973; 31; 1 omslag
    - Protocol, 2
      - Stukken betreffende de mogelijke verandering van het Nederlands Consulaat-Generaal te Istanboel naar een honorair consulaat., 1956-1957; 32; 1 omslag
      - Stukken betreffende aangelegenheden met betrekking tot het Nederlands Koninklijk Huis., 1958-1974; 33-41; 1 pak en 8 omslagen
        - Felicitatie van koningin Juliana aan president Celal Bayar in verband met zijn herkiezing als president van Turkije, 1958, 33
        - Bezoeken van prins Bernhard aan Ankara. 1958-1962, 34-35
          - Bezoek van 28 maart - 2 april 1958, 1958, 34; pak
          - Bezoeken van oktober 1960 en een chronologie over het leven van de prins ten behoeve van voorlichting, 1960-1962, 35
        - Inzamelingsactie voor een cadeau ter gelegenheid van het zilveren huwelijksfeest van koningin Juliana en prins Bernhard, 1962, 36
        - Overlijden van prinses Wilhelmina, 1963, 37
        - Gelukwensen van de Nederlandse gemeenschap in Turkije aan koningin Juliana ter gelegenheid van haar verjaardag, 1963-1964, 38
        - Verloving van prinses Beatrix met Claus von Amsberg, 1965, 39
        - Berichtgevingen en voorlichting over het Koninklijk Huis, 1966-1972, 40
        - Bijwonen door prins Bernhard van de Bilderbergconferentie te Izmir van 24 - 27 april 1974, 1970-1974, 41
    - Juridische aangelegenheden, 3
      - Stukken betreffende de aangelegenheden inzake de grenzen van Turkije., 1963-1971; 42-43; 2 omslagen
        - 12-mijlszone, 1963-1971, 42
        - Territoriale wateren, 1967, 43
      - Stukken betreffende de bevoegdheden en werkzaamheden van consulaire ambtenaren., 1963-1974; 44-45; 2 omslagen
        - 1963-1964, 44
        - 1965-1974, 45
      - Stukken betreffende het opstellen van rapporten over diverse politieke processen in Turkije., 1972-1974; 46; 1 omslag
      - Stukken betreffende het uitvoeren van diverse internationale verdragen door Turkije., 1972-1974; 47; 1 omslag
    - Aangelegenheden van openbare orde, openbare zedelijkheid, leefmilieu, 4
      - Stukken betreffende het tegengaan van de papaverteelt in Turkije., 1970-1974; 48; 1 omslag
      - Stukken betreffende de Turkse reacties op de incidenten met Turkse gastarbeiders in Rotterdam op 9 augustus 1972., 1972-1973; 49; 1 omslag
      - Stukken betreffende de luchtvervuiling in Turkije., 1972-1974; 50; 1 omslag
    - Verkeer en vervoer, 5
      - Stukken betreffende scheepvaartaangelegenheden., 1954-1972; 51-57; 7 omslagen
        - Ontwikkelingen in de Turkse scheepvaart, 1954-1955, 51
        - Uitbreiding van de Turkse koopvaardijvloot, 1959, 52
        - Aanwijzing van ambtsgebieden voor regeringsscheepvaartagenten voor Nederland in oorlogstijd in Turkije, 1961-1972, 53
        - Heffing van belasting op scheepsvrachten in Turkije. 1961-1972, 54-55
          - 1961-1964, 54
          - 1965-1972, 55
        - Havens van Antalya en Istanboel, 1964, 56
        - Veranderingen in het regime in de Turkse zeestraten en afsluiting van de Bosporus, 1966-1972, 57
      - Stukken betreffende het wegvervoer., 1960-1971; 58-61; 4 omslagen
        - Ontwikkelingen in het transitoverkeer in Turkije, 1960-1964, 58
        - Wegvervoerovereenkomst tussen Turkije en Nederland, 1967-1969, 59
        - Turkse wetgeving op het gebied van het wegvervoer, onder andere motorrijtuigenbelasting, 1967-1971, 60
        - Wegvervoerovereenkomsten tussen Turkije en andere landen, 1968-1970, 61
      - Stukken betreffende luchtvaartaangelegenheden., 1960-1974; 62-68; 3 pakken en 4 omslagen
        - Vluchten van de Koninklijke Luchtvaartmaatschappij (KLM) op Turkije, 1960-1974, 62; pak
        - Overvliegrechten voor de burgerluchtvaart over Turkije, 1968-1972, 63
        - Kaping van een vliegtuig van de Sovjet-Unie op wek naar Turkijen en de kaping van een Turks vliegtuig, 1970-1974, 64
        - Luchtvaartovereenkomst tussen Turkije en Nederland, 1970-1974, 65; pak
        - Nederlandse hulp bij de uitbreiding en verbetering van vliegveld Yesilkoy nabij Istanboel in Turkije, 1970-1974, 66
        - Leveranties van Fokkervliegtuigen aan Turkije, 1971-1974, 67; pak
        - Beperking van de toegang tot het Turkse luchtruim, 1974, 68
    - Economie, arbeid, 6
      - Economie, 6.1
        - Algemeen, 6.1.1
          - Stukken betreffende de economisch-commerciële werkzaamheden van ambtenaren van de posten van de buitenlandse dienst van Nederland., 1955-1974; 69; 1 omslag
          - Stukken betreffende het inroepen door Turkije van de hulp van de Nederlandse professor J. Tinbergen om te assisteren bij het opstellen van een investeringsprogramma., 1959-1965; 70; 1 omslag
          - Stukken betreffende de technische en economische hulpverlening aan Turkije., 1959-1973; 71-73; 1 pak en 2 omslagen
            - Algemeen. 1959-1973, 71-72
              - 1959-1964, 71
              - 1965-1973, 72; pak
            - Nederlandse voedselhulp aan Turkije, 1969-1970, 73
          - Stukken betreffende de economische betrekkingen tussen Turkije en andere landen., 1959-1974; 74-83; 10 omslagen
            - Diverse landen, 1959-1960, 74
            - Balkanlanden, 1964, 75
            - Finland, 1964, 76
            - Japan. 1964-1973, 77-78
              - 1964, 77
              - 1973, 78
            - Nederland. 1973-1974, 79-80
              - Opstellen van een verslag over het gesprek met de Turkse staatssecretaris voor Planificatie op 20 februari 1973, over de moeilijkheden die Nederlandse bedrijven ondervinden bij vestiging in Turkije, 1973, 79
              - Onderzoek naar de mogelijkheden voor een Nederlandse economische missie naar Turkije, 1973-1974, 80
            - Sovjet-Unie, 1964-1972, 81
            - West-Duitsland, 1961-1964, 82
            - Zweden, 1964, 83
          - Stukken betreffende de economische politiek van Turkije., 1961; 84; 1 omslag
          - Stukken betreffende de algemene economische situatie in Turkije., 1964-1974; 85-86; 1 pak en 1 omslag
            - 1964, 85
            - 1968-1974, 86; pak
          - Stukken betreffende de vergaderingen van de Regional Cooperation for Development, een economische ontwikkelingsorganisatie waarin Iran, Turkije en Pakistan samenwerken., 1965-1968; 87; 1 omslag
          - Stukken betreffende het opstellen van het economische gedeelte van de jaarrapporten over Turkije., 1971-1973; 88; 1 omslag
        - Geld-, bank-, beurs- en kredietwezen, 6.1.2
          - Stukken betreffende de ontwikkelingen inzake de kredietpositie van Turkije., 1953-1964; 89; 1 omslag
          - Stukken betreffende de buitenlandse investeringen in Turkije., 1953-1974; 90-91; 2 omslagen
            - 1953-1964, 90
            - 1968-1974, 91
          - Stukken betreffende de geldpolitiek van Turkije., 1954-1972; 92-94; 3 omslagen
            - 1954-1955, 92
            - 1961, 93
            - 1967-1972, 94
          - Stukken betreffende de ontwikkelingen in het Turkse bankwezen., 1967; 95; 1 omslag
        - Openbare geldmiddelen, 6.1.3
          - Stukken betreffende de begroting van Turkije., 1961-1973; 96-97; 2 omslagen
            - Over de jaren 1961 - 1964, 1961-1963, 96
            - Over de jaren 1965, 1967 - 1969 en 1974, 1965-1973, 97
          - Stukken betreffende de wetgeving op fiscaal gebied in Turkije., 1964-1969; 98-99; 2 omslagen
            - 1964, 98
            - 1969, 99
          - Stukken betreffende een overeenkomst inzake het vermijden van dubbele belasting tussen Turkije en Nederland., 1969-1974; 100; 1 omslag
        - Goederen, 6.1.4
          - Stukken betreffende de handelsbetrekkingen en -overeenkomsten van Turkije met andere landen., 1955-1964; 101-107; 1 pak en 6 omslagen
            - Diverse landen. 1956-1964, 101-102
              - 1956-1958, 101
              - 1964, 102
            - Indonesië, 1964, 103
            - Italië, 1959, 104
            - Nederland. 1955-1963, 105-106
              - 1955-1957, 105; pak
              - 1958-1963, 106
            - Sovjet-Unie, 1960-1964, 107
          - Stukken betreffende de ontwikkelingen in de Turkse olieproductie., 1957-1958; 108; 1 omslag
          - Stukken betreffende het economische offensief van het Sino-Sovjetblok in Turkije., 1959; 109; 1 omslag
          - Stukken betreffende de wetgeving op handelsgebied in Turkije., 1965-1970; 110; 1 omslag
          - Stukken betreffende de handelsberichtgeving over Turkije., 1965-1973; 111; 1 omslag
        - Productie en consumptie, 6.1.5
          - Stukken betreffende de ontwikkelingen in de primaire en secundaire sector van Turkije., 1961-1973; 112-115; 4 omslagen
            - Landbouw. 1961-1965, 112-113
              - 1961, 112
              - 1964-1965, 113
            - Zuivelindustrie, 1964, 114
            - Bloementeelt, 1967-1973, 115
          - Stukken betreffende de belangen van Shell in Turkije., 1968-1971; 116; 1 omslag
          - Stukken betreffende het vervoeren van Iraans gas per pijpleiding door Turkije., 1970-1973; 117; 1 omslag
          - Stukken betreffende de Nederlandse hulp bij de bouw van een broodfabriek in Istanboel., 1971-1972; 118; 1 omslag
      - Arbeid, 6.2
        - Stukken betreffende aangelegenheden inzake de werving van Turkse gastarbeiders voor Nederland., 1962-1974; 119-121; 3 omslagen
          - Behandeling van verzoeken van Turkse arbeiders tot tewerkstelling in Nederland en een overeenkomst tussen Turkije en Nederland over de werving van arbeidskrachten, 1962-1964, 119
          - Sociale zekerheidsakkoorden, 1965-1974, 120
          - Verplaatsing van het wervingsbureau voor gastarbeiders naar Izmir, 1969-1974, 121
        - Stukken betreffende de behandeling van de Turkse gastarbeiders in Nederland., 1965-1974; 122; 1 omslag
    - Sociale aangelegenheden, 7
      - Stukken betreffende de bijdragen van Nederlanders in Turkije aan het rampenfonds voor de watersnoodramp van 1953 in Nederland., 1953-1958; 123; 1 omslag
    - Culturele aangelegenheden, 8
      - Stukken betreffende het afsluiten van een cultureel akkoord tussen Turkije en Nederland., 1960-1973; 124-126; 3 omslagen
        - 1960-1961, 124
        - 1963-1964, 125
        - 1971-1973, 126
      - Stukken betreffende de registratie van Nederlandse historische monumenten in Turkije., 1966-1967; 127; 1 omslag
    - Staatkunde, landsverdediging, internationale organisaties, 9
      - Staatkunde, 9.1
        - Binnenlandse staatkunde, 9.1.1
          - Stukken betreffende de algemene binnenlandse politieke ontwikkelingen van Turkije., 1953-1972; 128-133; 6 pakken
            - 1953-1959, 128
            - 1960, 129
            - 1961-1962, 130
            - 1963-1964, 131
            - 1965-1969, 132
            - 1970-1972, 133
          - Stukken betreffende president Celâl Bayar van Turkije., 1954-1956; 134; 1 omslag
          - Stukken betreffende verslagen van de dienstreizen van de Nederlandse ambassadeur in Turkije naar diverse plaatsen in Turkije., 1956-1972; 135-136; 2 omslagen
            - 1956-1958, 135
            - 1969-1972, 136
          - Stukken betreffende verkiezingen en kabinetswijzigingen in Turkije., 1957-1969; 137-138; 2 omslagen
            - Parlementsverkiezing 1957, wijzigingen in het kabinet-Menderes en de vervroegde verkiezingen in 1960, 1957-1960, 137
            - Nieuwe kieswet en -stelsel, verkiezing van de Nationale Vergadering in 1965, senaatsverkiezingen in 1966 en 1968 en de parlementsverkiezing in 1969, 1965-1969, 138
          - Stukken betreffende kabinetsmutaties, benoeming van Turkse ambassadeurs en mutaties in het corps diplomatique in Turkije., 1959-1964; 139; 1 omslag
          - Stukken betreffende het opmaken van jaarrapporten over Turkije., 1965-1975; 140; 1 pak
          - Stukken betreffende de viering van het vijftigjarig bestaan van de republiek Turkije., 1973; 141; 1 omslag
          - Stukken betreffende de positie van religieuze minderheden in Turkije., 1974; 142; 1 omslag
        - Buitenlandse betrekkingen, 9.1.2
          - Stukken betreffende de wijzigingen in de Turkse diplomatieke dienst., 1953-1956; 143; 1 omslag
          - Stukken betreffende de buitenlandse betrekkingen van Turkije met diverse landen., 1953-1974; 144-219; 5 pakken, 65 omslagen en 6 stukken
            - Diverse landen. 1953-1974, 144-147
              - 1953-1958, 144; pak
              - 1959-1960, 145
              - 1961-1964, 146; pak
              - 1965-1974, 147; pak
            - Afghanistan. 1963-1966, 148-149
              - 1963-1964, 148
              - 1966, 149
            - Argentinië, 1960-1965, 150
            - België. 1958-1967, 151-152
              - 1958-1964, 151
              - 1967, 152
            - Bulgarije. 1960-1968, 153-154
              - 1960-1962, 153
              - 1968, 154
            - China, 1962, 155
            - Cuba, 1960, 156
            - Cyprus. 1957-1964, 157-159
              - 1957-1959, 157
              - 1960, 158
              - 1963-1964, 159
            - Egypte. 1953-1968, 160-161
              - 1953-1957, 160
              - 1958-1968, 161
            - Ethiopië, 1967, 162
            - Finland, 1961, 163
            - Frankrijk, 1956-1964, 164
            - Griekenland. 1953-1964, 165-167
              - 1953-1958, 165
              - 1960, 166
              - 1962-1964, 167
            - India, 1960-1964, 168
            - Indonesië. 1958-1971, 169-172
              - 1958-1959, 169
              - 1961-1964, 170
              - 1967, 171
              - 1971, 172
            - Irak. 1953-1967, 173-175
              - Algemeen. 1953-1967, 173-174
                - 1953-1959, 173
                - 1965-1967, 174
              - Reactie van Turkije op de staatsgreep in Irak, 1958, 175
            - Iran, 1953-1964, 176
            - Israël, 1958-1974, 177
            - Japan, 1963-1964, 178
            - Jemen, 1970, 179
            - Joegoslavië, 1968-1972, 180
            - Jordanië, 1960-1967, 181
            - Kenia, 1967, 182
            - Koeweit, 1963, 183; stuk
            - Libanon, 1962, 184; stuk
            - Luxemburg, 1970-1973, 185
            - Marokko, 1961-1968, 186
            - Mexico, 1959, 187; stuk
            - Nederland. 1961-1970, 188-190
              - Algemeen, 1970, 188
              - Herdenking van het 350-jarig bestaan van de diplomatieke betrekkingen tussen Turkije en Nederland, 1962, 189; pak
              - Turkse visie op de kwestie Nieuw-Guinea, 1961-1962, 190; pak
            - Niger, 1967, 191
            - Oostenrijk, 1960-1968, 192
            - Pakistan, 1967-1972, 193
            - Polen, 1960-1967, 194
            - Portugal, 1960-1964, 195
            - Roemenië, 1959-1971, 196
            - Saudi-Arabië, 1960-1961, 197
            - Sovjet-Unie. 1953-1972, 198-200
              - 1953-1958, 198
              - 1959-1964, 199
              - 1965-1972, 200
            - Spanje, 1962-1964, 201
            - Sudan. 1958-1960, 202-203
              - 1958, 202
              - 1960, 203; stuk
            - Syrië, 1961-1964, 204
            - Thailand, 1960, 205; stuk
            - Tsjaad, 1970, 206
            - Tsjecho-Slowakije, 1963-1970, 207
            - Tunesië. 1959-1973, 208-209
              - 1959-1964, 208
              - 1965-1973, 209
            - Uganda, 1969, 210
            - Vaticaan, 1960-1968, 211
            - Verenigd Koninkrijk. 1953-1971, 212-213
              - 1953-1963, 212
              - 1965-1971, 213
            - Verenigde Staten, 1953-1969, 214
            - Vietnam, 1961, 215